pl: Dom i ogród > Trawnik i ogród > Akcesoria do elektronarzędzi ogrodowych > Akcesoria do myjek ciśnieniowych: Środki czyszczące; Dysze stożkowe; Odpieniacze; Armaty do piany; Dysze; Głowice pistoletów; Szorowarki elektryczne; Węże ciśnieniowe; Środki do czyszczenia dachów; Osłony przeciwbryzgowe; Lance spryskujące; Pasy; Węże ssące; Dysze ssące; Przystawki do czyszczenia powierzchni; Piaskarki wodne
bg-BG: Дом и градина > Морава и градина > Аксесоари за електрическо оборудване за външна употреба > Аксесоари за уреди за миене под налягане: Почистващи препарати; Конусни дюзи; Пеногасители; Пенообразователи за водоструйка; Дюзи; Глави за пистолет; Електрически четки за търкане; Маркучи за високо налягане; Машини за почистване на покриви; Предпазители срещу пръски; Пръскачки; Презрамки; Смукателни маркучи; Смукателни дюзи; Почистващи препарати за повърхности; Машини за мокро пясъкоструене
ru: Дом и сад > Товары для придомовых и садовых участков > Аксессуары для садовой техники > Аксессуары для моек высокого давления: Моющие средства; Сопла для конусообразного распыления; Пеногасители; Пеногенераторы; Сопла; Пистолеты; Насадки-щетки; Шланги высокого давления; Насадки для мойки кровли; Защитные брызговики; Струйные трубки; Ремни; Всасывающие шланги; Всасывающие насадки; Очистители поверхностей; Насадки для абразивоструйной чистки
zh-CN: 家居与园艺 > 草坪与花园 > 户外电力设备配件 > 高压清洗机配件: 清洗剂; 锥形喷嘴; 消泡剂; 泡沫喷壶; 接管; 手枪头喷头; 电动洗涤器; 高压软管; 屋顶清洁剂; 防溅罩; 喷雾枪; 机器皮带; 吸料软管; 吸嘴; 表面清洁器; 含水砂喷砂机
da: Hjem og have > Græsplæne og have > Elektriske haveredskaber – tilbehør > Højtryksrenser – tilbehør: Rengøringsmidler; Kegledyser; Skumdæmpere; Skumkanoner; Dyser; Pistolhoveder; Eldrevne mopper; Trykslanger; Tagrens; Stænkbeskyttere; Spraylanser; Remme; Sugeslanger; Sugedyser; Overfladerensere; Vandsandblæsere
pt-BR: Casa e jardim > Gramado e jardim > Acessórios para equipamento elétrico de exteriores de residências > Acessórios para lavadora de alta pressão: Agentes de limpeza; Bicos cônicos; Antiespumantes; Canhões de espuma; Bocais; Cabeças de pistola; Esfregões elétricos; Mangueiras de pressão; Limpadores de telhado; Protetores contra respingos; Lanças de pulverização; Correias; Mangueiras de sucção; Bicos de sucção; Limpadores de superfície; Jateadores de areia com água
lt-LT: Namai ir sodas > Veja ir sodas > Lauko motorinės įrangos priedai > Slėginių ploviklių priedai: Valymo priemonės; Kūginiai purkštukai; Putų šalinimo priemonės; Putų patrankos; Purkštukai; Pistoletinės galvutės; Elektriniai šepečiai; Slėginės žarnos; Stogo valikliai; Apsaugos nuo taškymosi; Purškimo pistoletai; Dirželiai; Siurbimo žarnos; Siurbimo antgaliai; Paviršių valikliai; Vandens ir smėlio pūtikliai
sk-SK: Dom a záhrada > Trávnik a záhrada > Príslušenstvo pre vonkajšie elektrické zariadenia > Príslušenstvo pre vysokotlakové čističe: Čistiace prostriedky; Kužeľové trysky; Odpeňovače; Tlakové rozprašovače; Trysky; Hlavy pištolí; Elektrické umývacie stroje; Tlakové hadice; Čistiace prostriedky na strechy; Ochranné kryty proti striekajúcej vode; Striekacie tyče; Popruhy; Sacie hadice; Sacie trysky; Čističe povrchov; Vodné pieskové trysky
pt-PT: Casa e jardim > Relva e jardim > Acessórios de equipamento elétrico de exterior > Acessórios para lavadora de alta pressão: Agentes de limpeza; Tubeiras; Antiespumantes; Canhões de espuma; Bocais; Pistolas para lavadora de alta pressão; Escovas para limpeza de superfícies; Mangueiras de pressão; Dispositivos para limpeza de telhados; Proteções contra salpicos; Lanças pulverizadoras; Alças; Mangueiras de sucção; Dispositivo de sucção; Produtos de limpeza de superfícies; Espalhadores de água arenosa
sv: Hem och trädgård > Gräsmatta och trädgård > Tillbehör till utomhusmaskiner > Tillbehör till högtryckstvättar: Rengöringsagenter; Konmunstycken; Skumdämpare; Skumkanoner; Munstycken; Pistolhuvuden; Motoriserade skrubbare; Tryckslangar; Takrengörare; Stänkskydd; Spraylansar; Remmar; Sugslangar; Sugmunstycken; Ytrengörare; Vattensandblästrare
nb: Hjem og hage > Plen og hage > Tilbehør til utendørs elektrisk utstyr > Tilbehør til høytrykksspylere: Vaskeoppløsninger; Kjegledyser; Skumdempere; Skumkanoner; Dyser; Pistolhoder; Strømdrevne gulvvaskere; Trykkslanger; Takrens; Sprutvern; Spraylanser; Stropper; Sugeslanger; Sugedyser; Overflaterensere; Vannsandblåsere
de: Heim & Garten > Rasen & Garten > Zubehör für Gartenmaschinen > Hochdruckreiniger-Zubehör: Reinigungsmittel; Kegeldüsen; Entschäumer; Schaumkanonen; Düsen; Pistolenköpfe; Elektrische Reinigungsbürste; Druckschläuche; Dachreiniger; Spritzschutzzubehör; Sprühlanzen; Gurte; Saugschläuche; Saugdüsen; Oberflächenreiniger; Wasser-Sandstrahler
tr: Ev ve Bahçe > Çim ve Bahçe > Elektrikli Bahçe Ekipman Aksesuarları > Basınçlı Yıkama Makinesi Aksesuarları: Temizlik Maddeleri; Koni Nozulları; Köpük Kesiciler; Köpük Tabancaları; Hortum Başları; Tabanca Kafaları; Elektrikli Temizlik Fırçaları; Basınç Hortumları; Çatı Temizleyicileri; Sıçrama Korumaları; Püskürtme Boruları; Askılar; Emme Hortumları; Emme Nozulları; Yüzey Temizleyiciler; Zımpara Püskürtme Makineleri
es: Casa y jardín > Jardín > Accesorios para maquinaria de jardinería > Accesorios para limpiadoras a presión: Agentes de limpieza; Boquillas de cono; Antiespumantes; Cañones de espuma; Boquillas; Cabezas de pistola; Depuradoras de alta potencia; Mangueras de presión; Limpiadores de techos; Protectores antisalpicaduras; Lanzas pulverizadoras; Correas; Mangueras de succión; Boquillas de succión; Limpiadores de superficies; Chorros de arena de agua
hr-HR: Dom i vrt > Travnjak i vrt > Pribor za vanjsku električnu opremu > Dodaci za tlačne čistače: Sredstva čišćenje; Konusne mlaznice; Sredstva protiv pjenjenja; Bacači pjene; Mlaznice; Pištolj glave; Električni perači; Crijeva pod tlakom; Čistači za krovove; Štitnici protiv prskanja; Mlaznice za prskanje; Remenje; Usisna crijeva; Usisne mlaznice; Uređaji za čišćenje površina; Vodene pjeskarilice
th: บ้านและสวน > สนามและสวน > อุปกรณ์ไฟฟ้าสำหรับใช้งานกลางแจ้ง > อุปกรณ์เครื่องฉีดน้ำแรงดันสูง: สารทำความสะอาด; หัวฉีดทรงกรวย; สารลดฟอง; ปืนฉีดโฟม; หัวฉีด; หัวปืน; เครื่องขัดไฟฟ้า; สายฉีดน้ำแรงดันสูง; น้ำยาทำความสะอาดหลังคา; แผ่นป้องกันน้ำกระเด็น; หัวฉีดสเปรย์; สายรัด; ท่อดูด; หัวดูด; น้ำยาทำความสะอาดพื้นผิว; เครื่องพ่นทรายระบบเปียก
fr: Maison et jardin > Pelouses et jardins > Accessoires pour équipement électrique d’extérieur > Accessoires pour nettoyeur haute pression: Agents de nettoyage; Buses coniques; Antimousses; Canons à mousse; Buses; Têtes de pistolet; Épurateurs électriques; Tuyaux à pression; Nettoyeurs de toit; Anti-éclaboussures; Lances de pulvérisation; Sangles; Tuyaux d’aspiration; Buses d’aspiration; Nettoyants de surface; Sableuses à eau
ro-RO: Casă și grădină > Gazon și grădină > Accesorii pentru echipamente electrice pentru lucru în aer liber > Accesorii pentru mașini de spălat cu presiune: Agenți de curățare; Duze conice; Antispumante; Tunuri de spumă; Duze; Capete de pistol; Aparate de curățat electrice; Furtunuri de presiune; Aparate de curățat acoperișuri; Protecții anti-stropire; Pulverizatoare; Curele; Furtunuri de aspirație; Duze de aspirație; Dispozitive pentru curățarea suprafețelor; Aparate de sablare cu apă
sl-SI: Dom in vrt > Travnik in vrt > Dodatki za zunanjo električno opremo > Dodatki za tlačne čistilnike: Čistilna sredstva; Koničaste šobe; Sredstva proti penjenju; Topovi za peno; Šobe; Pištole; Električni čistilniki; Tlačne cevi; Čistila za strehe; Zaščitni pokrovi; Razpršilne palice; Pasovi; Sesalne cevi; Sesalne šobe; Čistila za površine; Vodni peskalniki
zh-TW: 居家和庭園 > 草皮和花園 > 園藝機械器具配件 > 壓力式清洗機配件: 清洗機清潔劑; 錐形噴嘴; 消泡劑; 泡沫噴罐; 噴嘴; 手槍頭; 動力洗地機; 壓力軟管; 屋頂清潔工具; 防濺罩; 噴槍; 肩帶; 吸料軟管; 吸嘴; 地面清潔盤; 水噴砂機
ja: ホーム・ガーデン > ガーデン用品・ガーデン機器 > ガーデン機器関連用品 > 高圧洗浄機関連用品: 洗浄剤; コーンノズル; 消泡剤; フォームキャノン; ノズル; ピストルヘッド; 電動スクラバー; 圧力ホース; 屋根クリーナー; スプラッシュガード; スプレーランス; ストラップ; 吸引ホース; 吸引ノズル; 表面クリーナー; ウォーターサンドブラスター
el: Σπίτι & κήπος > Γκαζόν & κήπος > Αξεσουάρ ηλεκτρικού εξοπλισμού εξωτερικού χώρου > Εξαρτήματα πλυντηρίων πίεσης: Καθαριστικά υλικά; Κωνικά ακροφύσια; Αντιαφριστικά μέσα; Κανόνια αφρού; Ακροφύσια; Κεφαλές πιστολιών; Ηλεκτρικές βούρτσες τριψίματος; Σωλήνες υψηλής πίεσης; Καθαριστικά σκεπών; Προστατευτικά από πιτσίλισμα; Λόγχες ψεκασμού; Ιμάντες; Σωλήνες αναρρόφησης; Ακροφύσια αναρρόφησης; Εξαρτήματα καθαρισμού επιφανειών; Διατάξεις αμμοβολής νερού
it: Casa e giardino > Prato e giardino > Accessori attrezzatura motorizzata per esterni > Accessori per idropulitrici: Detergenti; Ugelli a cono; Antischiuma; Cannoni di schiuma; Ugelli; Teste a pistola; Lavasciuga alimentata; Tubi flessibili di pressione; Detergenti per tetti; Paraspruzzi; Lance a spruzzo; Imbragature; Tubi di aspirazione; Ugelli di aspirazione; Detergenti per superfici; Sabbiatrici ad acqua
ko: 가정/원예 용품 > 잔디/정원 > 야외용 동력 설비 부대용품 > 고압 세척기 부대용품: 세척제; 콘 노즐; 거품제거제; 폼 캐논; 노즐; 피스톨 헤드; 전동 바닥 청소기; 고압 호스; 지붕 청소기; 물튀김 방지; 연장대; 스트랩; 흡입 호스; 흡입 노즐; 표면 세척제; 워터 샌드 블라스터
nl: Huis en tuin > Tuin en gazon > Accessoires voor elektrische apparatuur voor buitengebruik > Accessoires voor hogedrukreinigers: Reinigingsmiddelen; Kegelvormige mondstukken; Ontschuimers; Schuimkanonnen; Mondstukken; Pistoolkoppen; Power Scrubbers; Hogedrukslangen; Dakreinigers; Spatschermen; Spuitlansen; Bandjes; Zuigslangen; Zuigmondstukken; Oppervlaktereinigers voor hogedrukreinigers; Waterzandstralers
en: Home & Garden > Lawn & Garden > Outdoor Power Equipment Accessories > Pressure Washer Accessories: Cleaning Agents; Cone Nozzles; Defoamers; Foam Cannons; Nozzles; Pistol Heads; Power Scrubbers; Pressure Hoses; Roof Cleaners; Splash Guards; Spray Lances; Straps; Suction Hoses; Suction Nozzles; Surface Cleaners; Water Sand Blasters
fi: Koti ja puutarha > Piha ja puutarha > Ulkokäyttöisten voimatyökalujen lisätarvikkeet > Painepesurin lisätarvikkeet: Puhdistusaineet; Kartiosuuttimet; Vaahdonestoaineet; Vaahtotykit; Suuttimet; Pistoolipäät; Tehopesurit; Paineletkut; Katon puhdistusaineet; Roiskesuojat; Leveät suutinosat; Hihnat; Imuletkut; Imusuuttimet; Pintojen puhdistusaineet; Vesihiekkapuhaltimet
vi: Nhà và vườn > Bãi cỏ và vườn > Phụ kiện thiết bị điện ngoài trời > Phụ kiện cho máy phun rửa bằng áp lực: Chất làm sạch; Vòi phun hình nón; Chất khử bọt; Súng phun bọt; Vòi; Đầu pít tông; Máy chà chạy điện; Ống dẫn áp lực; Máy lau mái nhà; Tấm chắn bắn tóe; Súng phun; Dây đai; Ống hút mềm; Vòi hút; Chất tẩy rửa bề mặt; Máy phun cát/nước
cs: Dům a zahrada > Trávníky a zahrady > Motorová zahradní technika – příslušenství > Tlakové čističe – příslušenství: Čisticí prostředky; Kuželové trysky; Odpěňovače; Pěnové kanóny; Trysky; Pistolové hlavy; Výkonné kartáče; Tlakové hadice; Čističe střech; Ochranné kryty proti postříkání; Zalévací tyče; Pásy; Sací hadice; Sací trysky; Čističe povrchů; Vodní tryskací zařízení
hu: Otthon és kert > Gyep és kert > Kültéri elektromos berendezés kiegészítők > Magasnyomásúmosó-kiegészítők: Tisztítószerek; Kúpos fúvókák; Habzásgátlók; Habágyúk; Fúvókák; Pisztolyfejek; Motoros súrolók; Nyomástömlők; Tetőtisztítók; Fröccsenésvédők; Permetezőlándzsák; Pántok; Szívótömlők; Szívófúvókák; Felülettisztítók; Vízi homokfúvók